# 定增增加资本公积部分转增股本，每股收益计算的权重问题

提问人：colynnchiu 时间：2017-09-08 14:18:05
请问各位前辈，若公司在 2017 年 1 月进行定增，定增增加的资本公积部分在 3 月份进行了资本公积转增股本，转增另有部分资本公积为上年度结存，请问在半年报计算每股收益时，该部分增加的股数是否要区分原 161231 在账上的与本年度新增？即，原 161231 在账面的部分资本公积权重为 1 ，视同期初存在。本次定增增加的，按照相关权益进入的时间加权。另外请问，半年报计算每股收益的权重是按 6 个月，还是 12 个月？如 3 月份定增，定增部分股数是取3/6 还是9/12？

回答人：chenyiwei
1 、建议参考《瑞华研究 2010 ～ 2016 汇编》之“问题6-1-11（每股收益的计算（涉及以本年度新增的资本公积转增股本））”。针对此类情况，我们所倾向的做法是：不论此次用于转增股本的资本公积最初是在何时形成的，以前年度或期间的加权平均股份数均按照此次转增的比例进行重述。 2 、权数的分母是本报告期内的月份数。所以应该是3/6。

提问人：colynnchiu 时间：2017-09-11 09:06:43
谢谢版主，已经查阅了瑞华研究，总结下就是定增增加资本公积转增的部分无需特别处理， 想进一步问一下，如果报告期内发生两次转增，如期初股数 100 股， 3 月份 10 转增 3 后股本 130 股， 7 月发生定增增加 200 股，在 8 月份第二次 10 转增 3 ，股本变成了330 1.3=429 （增加 99 ），这里的股本数 应该是 100 1.3 1.3+200 5/12+ 还是（100+30+99） 1+200 5/12？主要差异是第二次转增后的基数 是否考虑前次定增的影响？ 另外补充一个问题：若第二次转增中的资本公积涉及到 以股份支付确认的 其他资本公积转增，请问这部分的其他资本公积是否属于 股本溢价形成的？是否需要缴纳个税的问题？

回答人：chenyiwei
=100 1.3 1.3+200 5/12 1.3